【裁判字號】    98,訴,112
【裁判日期】    980615
【裁判案由】    違反毒品危害防制條例
【裁判全文】
臺灣雲林地方法院刑事判決               98年度訴字第112號
公  訴  人  臺灣雲林地方法院檢察署檢察官
被      告  丙○○
                    （現另案在臺灣雲林第二監獄執行）
選任辯護人  施裕琛律師
上列被告因違反毒品危害防制條例案件，經檢察官提起公訴（98
年度偵字第92號），本院判決如下：
    主    文
丙○○販賣第一級毒品，累犯，處有期徒刑拾捌年；扣案門號0
000000000號行動電話壹支（含SIM 卡壹張）沒收之；
販賣第一級毒品所得新臺幣伍佰元沒收之，如全部或一部不能沒
收時，以其財產抵償之。
    事    實
一、丙○○綽號「阿西」，前因施用毒品案件，經本院於民國96
    年5 月31日，以96年度訴字第314 號判處應執行有期徒刑9
    月，於96年6 月14日確定，嗣經裁定減為應執行有期徒刑4
    月又15日確定，甫於96年11月2 日易科罰金執行完畢。詎仍
    不知悔改，明知海洛因屬毒品危害防制條例第2 條第2 項第
    1 款管制之第一級毒品，依法不得持有、販賣，竟意圖營利
    而基於販賣第一級毒品海洛因之犯意，以其所有之00000000
    00號行動電話為聯絡工具。於97年9 月8 日晚上8 時許，丙○○接獲丁○○以0000000000號行動電話撥打至其所有之上
    開行動電話，表示欲以新臺幣（下同）500 元購買1 小包海
    洛因，雙方達成買賣合意後，丁○○旋於同日晚上某時許，
    前往丙○○位在雲林縣麥寮鄉後安村後安1 之16號居處外，
    敲打該處之窗戶玻璃，表示已抵達，丙○○聽聞聲響後打開
    窗戶，收取現款，並將第一級毒品海洛因1 包交給丁○○而
    完成交易。嗣於97年9 月10日上午7 時10分許，因警持本院
    所核發搜索票前往丙○○上址住處搜索，扣得毒品海洛因8
    小包（合計淨重0.53公克）及0000000000號行動電話1 支（
    含SIM 卡1 張），（以上扣得物品均由本院97年度訴字第12
    08號刑事判決宣告沒收），由該電話中得知丙○○尚有販毒
    對象未經查獲，乃在丙○○住處守候，適丁○○於97年9 月
    11日上午7 時30分許，再次前往上址欲向丙○○購買海洛因
    時，即為守候員警當場查獲，始悉上情。
二、案經雲林縣警察局臺西分局報告臺灣雲林地方法院檢察署檢
    察官偵查後提起公訴。
    理    由
壹、證據能力方面：
一、按被告以外之人，於審判外之言詞或書面陳述，除法律有規
    定者外，不得作為證據，刑事訴訟法第159 條第1 項定有明
    文，而所謂法律有規定者，即包括同法第159 條之1 至之5
    所規定傳聞證據具有證據能力之例外情形。故如欲採被告以
    外之人於審判外之言詞為證據時，必須符合法律所規定之例
    外情形，方得認其審判外之陳述有證據能力（最高法院94年
    度臺上字第948 號判決意旨參照）。本件證人丁○○於97年
    9 月11日之警詢筆錄，屬被告以外之人於審判外之陳述，為
    傳聞證據，被告及其辯護人於本院審理時，對於上開筆錄表
    示不同意作為證據使用，依刑事訴訟法第159 條第1 項規定
    ，上開證據方法應予排除，不得作為本件證明被告有罪之依
    據。
二、次按被告以外之人於偵查中向檢察官所為之陳述，除顯有不
    可信之情況者外，得為證據，刑事訴訟法第159 條之1 第2
    項亦有明文。證人丁○○於97年9 月11日檢察官偵查中具結
    後所為之陳述，因檢察官原則上均能遵守法律規定，不致違
    法取供，且其於偵查中向檢察官所為之陳述又無顯不可信之
    情況。揆諸前開規定，證人丁○○於偵查中向檢察官所為業
    已具結之陳述，自得作為證據使用。
三、被告持用之0000000000號行動電話與證人丁○○持用之0000
    000000號行動電話之通聯紀錄，係電話發、受話時，電話公
    司之機房電腦利用電磁紀錄，固定時間將電磁紀錄利用電腦
    列印，係機械性列印之通聯紀錄，非供述證據，故不屬傳聞
    證據，也無違背法定程序取得之問題，應認有證據能力。至
    於該通聯紀錄能否證明被告有販賣毒品海洛因給證人丁○○
    ，則屬證據證明力問題，容後再述。
四、另證人丁○○之濫用藥物尿液檢驗報告及毒品犯罪嫌疑人尿
    液採驗作業管制紀錄及臺灣雲林地方法院檢察署檢察官97年
    度毒偵字第1550號緩起訴處分書各1 紙，均可證明證人丁○○有施用毒品海洛因之行為，可以認定證人丁○○有購買海
    洛因之需求；又臺灣雲林地方法院檢察署檢察官97年度偵字
    第4779號起訴書1 份，可以證明被告於97年9 月10日上午7
    時10分許，因涉嫌販賣毒品海洛因，為警在其住處查獲，並
    扣得毒品海洛因8 小包及0000000000號行動電話1 支，經檢
    察官偵查後認為確有販賣毒品海洛因之罪嫌而提起公訴；均
    與本案有關連性，應均有證據能力。至於上開文書能否證明
    被告有販賣毒品海洛因給證人丁○○，則屬證據證明力問題
    。
貳、實體方面：
一、訊據被告丙○○固供承其綽號為「阿西」，有使用00000000
    00號行動電話之事實，然矢口否認有何販賣第一級毒品海洛
    因之犯行，辯稱：沒有印象97年9 月8 日是否有接獲丁○○
    以0000000000號行動電話撥打至0000000000號行動電話之通
    話，也沒有印象當天晚上是否有人至其居處外，敲打該處之
    窗戶玻璃，且並未販賣海洛因給丁○○，是警察為辦案績效
    而要丁○○栽贓云云。經查：
    (一)證人丁○○明確證述有向被告購買毒品海洛因：
      1.證人丁○○於97年9 月11日偵查中證述：「（問：你向
        丙○○買海洛因的經過？）最後1 次跟他買，是大前天
        晚上7 點，在後安丙○○他的住處窗戶邊，500 元買1
        包。」、「（問：你要買毒品都是如何跟他聯絡？）打
        電話，我的電話0000000000。至於他的電話就是我在警
        察局說的0000000000。」、「我都稱呼他為大哥，他的
        綽號叫阿西。」等語（偵卷一第12頁至第13頁）。已明
        確證述其於97年9 月11日之大前天（即97年9 月8 日）
        晚上，有撥打電話與被告聯絡後，以500 元代價，在被
        告之住處，向被告購得毒品海洛因1 小包。
      2.證人丁○○於本院審理時又證稱：那天是要去向藥頭阿
        西買毒品海洛因，都是電話聯絡，在窗口交易（本院卷
        第129 頁背面至第130 頁），應該是晚上去買的（本院
        卷第132 頁）等語。
      3.由證人丁○○上開證述內容以觀，其於偵查及本院審理
        時證述內容前後吻合，均明確證稱向被告購買海洛因之
        時間、地點、金額及數量，核與卷附證人丁○○持用之
        0000000000號行動電話與被告持用之0000000000號行動
        電話通聯紀錄1 份（偵卷二第6 頁至第7 頁）所記載通
        話情形相符，且證人丁○○所證述之交易窗口亦與被告
        住處現況現場圖（本院卷第22頁）及現場照片（本院卷
        第24頁）所示情形相符，堪認其證述為可採。又於本院
        審理時，經審判長提示被告住處現場照片12張，要求證
        人丁○○指認時，證人丁○○當庭不假思索，立即指認
        與被告交易之窗口係照片4 ，且只有開一點縫隙，約3
        公分（本院卷第138 頁背面至第139 頁），先塞錢進去
        ，被告手接著，然後藥再推出來，是買500 元（本院卷
        第140 頁）等語。是故，倘證人丁○○非親自經歷向被
        告購買毒品之經過，當不可能這般具體指出向被告購買
        毒品之細節，益證證人丁○○於偵查及本院審理時之證
        述應堪採信。
      4.依卷附證人丁○○持用之0000000000號行動電話與被告
        持用之0000000000號行動電話通聯紀錄1 份（偵卷二第
        6 頁至第7 頁）所記載通話情形以觀，證人丁○○自97
        年8 月1 日起至同年9 月11日止為警查獲前，曾主動打
        電話給被告將近20次，其中97年9 月8 日即撥打有5 次
        ，可見被告與證人丁○○應有一定程度之認識，雙方才
        會有如此密集之通聯，然被告竟先於偵查中空言否認認
        識證人丁○○（偵卷一第52頁），嗣於審理中則改辯稱
        ：丁○○打電話是要向伊借錢云云（本院卷第146 頁背
        面），2 次辯解前後矛盾，所辯顯非可採。反觀證人丁○○上開證述內容自然，合於交易毒品之模式，且無不
        符常情之處，應認其關於向被告購買毒品之證述堪予採
        信。
      5.再參以證人丁○○確有施用毒品海洛因之犯行，亦有其
        濫用藥物尿液檢驗報告、毒品犯罪嫌疑人尿液採驗作業
        管制紀錄各1 份（偵卷一第18頁至第19頁）、臺灣雲林
        地方法院檢察署檢察官97年度毒偵字第1550號緩起訴處
        分書1 份（本院卷第170 頁）在卷可參，從而，證人丁○○有施用毒品海洛因之犯行，因而有購買毒品海洛因
        之需求，亦可認定。
      6.另證人丁○○雖證述97年9 月8 日向被告購買毒品海洛
        因之時間係晚上7 時許，然依證人丁○○所持用000000
        0000號行動電話通聯記錄以觀，證人丁○○係該日晚上
        8 時17分許，才撥打被告持用之0000000000號行動電話
        ，證人丁○○於本院審理時又證稱：當日是看新聞時間
        出門，從麥寮鄉施厝村的公司宿舍出發，騎機車大概15
        分至20分到被告住處，到被告住處就沒有再打電話，直
        接去窗戶邊（本院卷第142 頁背面至第143 頁）。可知
        ，證人丁○○係於出發前往被告住處前，即先以電話與
        被告聯絡好後，直接前往被告住處之窗戶邊進行交易；
        因此，本件被告與證人丁○○交易毒品海洛因之時間，
        應係97年9 月8 日晚上8 時許，方為正確。
    (二)證人丁○○為警查獲之過程並無不法：
      1.證人即本件查獲證人丁○○之員警乙○○於本院審理時
        證述：「（問：丁○○如何查獲？）是同事他們搜索票
        搜索丙○○完之後隔日，隊長就帶去現場看有沒有人，
        結果有1 個人在窗戶旁邊，就看到他在那邊，就向他盤
        查，他就說要向他買毒品。」（本院卷第147 頁背面）
        、「那天我們是在他家窗戶附近，看到丁○○就直接去
        那邊，就在窗戶旁邊。」（本院卷第148 頁）、「說要
        跟阿西拿藥，阿西就是丙○○。」（本院卷第148 頁背
        面）、「（問：為何當天你們會去那裡？）因為之前同
        事有搜索票搜到丙○○這案子，然後那時候手機保管人
        說是有收到還有人打電話，要去看看。」（本院卷第15
        0 頁）等語。
      2.證人即查獲被告之員警陳聰德於本院另案（97年度訴字
        第1208號被告丙○○違反毒品危害防制條例案件）審理
        時證述：9 月10日有帶隊搜索被告住處，到達時約7 點
        左右，那天後來陸陸續續有7 、8 人以上來找被告（本
        院卷第62頁），陸續要向丙○○買毒品的對象，我們對
        他們做筆錄的時候，都有坦承跟丙○○聯繫，有的是沒
        有見過丙○○本人，純粹是用行動電話聯絡（本院卷第
        63頁），我們的線報是丙○○專門販毒給在六輕上班的
        員工，線報就是8 點上班之前或是下午4 、5 點六輕下
        班之後有在販毒，事後我們別隊的同仁可能受到隊長指
        示，在下午的時候拿丙○○的手機在釣一些要向丙○○
        購買毒品的對象，當天早上被告的電話有人打進去，應
        該是許暉昇偵查佐接的，許警員都是叫他過來這樣而已
        ，六輕員工那幾個機車一停就走到屋子左邊空地那邊，
        走到最後一間的窗戶那邊敲門，我們才從前門去包抄（
        本院卷第65頁）等語。
      3.證人丁○○於97年9 月11日偵查中證述：「今天早上又
        去丙○○他家，要買海洛因，還沒買就被抓了」等語（
        偵卷一第12頁）；於本院審理時證述：97年9 月11日上
        午7 點多，有打電話給阿西，說「大的，我要去跟你買
        藥」，就有人說「好，等一下等一下」，去以後就被警
        察抓去，應該是警察接的等語（本院卷第133 頁背面至
        第134 頁）。
      4.由上開證人乙○○、陳聰德證述內容均可知，證人乙○○、陳聰德證述情節大致相符，均證述員警是先查獲被
        告後，再透過被告持用之0000000000號行動電話，循線
        查獲向被告購買毒品之人，證人丁○○也是在此情形之
        下查獲。而觀諸證人丁○○上開證述內容，也核與證人
        乙○○、陳聰德證述情節相吻合。另由卷附證人丁○○
        持用之0000000000號行動電話與被告持用之0000000000
        號行動電話通聯紀錄1 份（偵卷二第6 頁至第7 頁）所
        載通話情形以觀，97年9 月11日上午，係證人丁○○先
        於上午6 時58分許、7 時4 分許，撥打0000000000行動
        電話欲找被告購買毒品，接獲該電話之員警再於上午7
        時9 分許，以該0000000000號行動電話回撥電話給證人
        丁○○，此部分通聯記錄與證人丁○○證述情節也相符
        ，堪認證人丁○○此部分證述為真。從而，證人乙○○
        、陳聰德上開證述亦為可採。因此，被告持用之000000
        0000號行動電話既然是在警方持本院所核發搜索票，依
        法執行搜索時所查獲，於查獲後，因在保管該扣押物時
        ，被動接獲欲向被告購買毒品之人所撥打電話後，在撥
        打電話之購毒者不知被告已為警查獲之情形下，仍主動
        前往被告住處欲購買毒品，而為警查獲，並無違法取得
        證據之問題，辯護人辯稱查獲證人丁○○之過程違法，
        所取得之證據無證據能力云云，顯然是誤解證據能力之
        意義，並不可採。
    (三)至被告及其辯護人辯稱：證人丁○○於案發後，曾多次打
      電話找被告之妻甲○○，要求甲○○給予好處，可為對被
      告有利之證詞，因此認為證人丁○○所述內容不實，其憑
      信性也有問題云云。然證人丁○○於本院審理中否認有此
      情，證稱：是有天晚上有女生打電話來，當時沒有接，後
      來才回電，對方講了4 、5 次，才聽出來是說丙○○，並
      不認識被告的太太，後來有喝酒，就會打那支電話亂講等
      語（本院卷第144 頁至第146 頁）；證稱是被告之太太先
      主動打電話給伊，才會知道0000000000號行動電話。另證
      人甲○○於本院審理時則證稱：丁○○在被告出事後2 、
      3 天，就帶1 個人去伊家裡，在廚房窗邊，要向伊拿錢，
      說可以改口供，當時不知那個人是丁○○，是後來收到被
      告的起訴書，照起訴書上丁○○的電話打過去，問他是不
      是丁○○，對方說是，才知之前去找伊的人是丁○○，問
      他認不認識丙○○，他說不認識，就沒再說什麼，後來98
      年2 月27日時，丁○○又打電話給伊，直接去伊家裡，並
      沒有跟他說什麼等語（本院卷第208 頁至第210 頁）；證
      述是證人丁○○主動帶人去被告家裡，後來才依起訴書所
      載證人丁○○之電話撥打。綜觀證人丁○○與甲○○所證
      述有關2 人接觸之情節，究係何人先找何人、以何種方式
      找、何時找等，所述完全不同，則其2 人所述究以何者為
      真，已有可疑。另觀諸卷附證人丁○○持用之0000000000
      號行動電話與證人甲○○持用之0000000000號行動電話通
      聯記錄（自97年9 月26日起至98年3 月23日止，97年9 月
      25日前之通聯記錄已逾電信公司保存期限），2 人最早有
      通話，係98年2 月10日，由證人丁○○撥打給證人甲○○
      ，其後於98年2 月17日（2 通）、2 月23日（1 通）、2
      月27日（3 通）、3 月18日（1 通），又分別有多次通話
      紀錄，除98年2 月17日有1 通是證人甲○○撥打給證人丁○○外，其餘均是證人丁○○撥給證人甲○○，有的通話
      時間更長達10餘分鐘，與證人丁○○及甲○○上開證述雙
      方並不認識、沒有什麼通話、打電話時也沒說什麼等情節
      均不符，益證其2 人對於事實均有所隱瞞，所述並不實在
      ，自非可採。縱證人甲○○所述「證人丁○○事後有多次
      騷擾」之情屬實，也僅屬證人丁○○是否另涉有其他犯罪
      之問題，證人丁○○於偵查及本院審理中所證述關於向被
      告購買毒品海洛因之內容既然屬實可採，已如上所述，自
      無從僅憑證人丁○○與甲○○於案發後有多次接觸之情，
      即推翻證人丁○○供述之可信性。因此證人甲○○之證詞
      ，仍難為對被告有利之認定。
    (四)被告販賣毒品海洛因給證人丁○○有營利之意圖：
      按販賣行為，祗須以營利之意思而販入或賣出，即足構成
      。次按海洛因係毒品危害防制條例第2 條第1 項第1 款所
      規定之第一級毒品，物稀價昂，其持有販賣者，政府查緝
      甚嚴，苟非有利可圖，當不願甘冒法律制裁之風險，而予
      販賣；又販賣毒品乃違法行為，非可公然為之，亦無公定
      價格，容易分裝並增減份量，而每次買賣之價量，輒因買
      賣雙方關係之深淺、資力、需求量及對行情之認知、來源
      是否充裕、查緝是否嚴緊、購買者被查獲時供出購買對象
      之風險評估等因素而異其標準，非可一概而論，而販賣毒
      品之利得，除被告坦承犯行或價量俱臻明確外，委難察得
      實情，販賣之人從價差或量差中牟利之方式雖異，其意圖
      營利之販賣行為則同一，職是之故，即使未經查得實際販
      賣之利得，但除非別有事證，足認係按同一價量委買或轉
      售，確未牟利外，尚難執此遽認非法販賣之證據有所未足
      ，而諉無營利之意思，或阻卻販賣犯行之追訴（最高法院
      87年臺上字第3164號判決參照）。以本件而論，雖未能明
      確計算被告販毒可得之利潤，然參酌證人丁○○並非被告
      身旁之人，被告自無平價轉讓毒品而自負風險之理。參以
      被告亦有施用毒品，而施用毒品本即須耗費龐大金額，若
      僅無償轉讓，而未賺取差額之利潤，即足因應支付其吸毒
      之龐大費用，顯難令人置信。因此，被告販賣毒品海洛因
      給證人丁○○，確有營利之意圖，亦可認定。
    (五)綜上所述，就各項證據勾稽結果，被告及其辯護人所辯均
      顯係事後卸責之詞，不足採信。被告確有意圖營利而販賣
      毒品海洛因給證人丁○○之行為，事證已臻明確，其販賣
      第一級毒品海洛因之犯行，應可認定。
二、按海洛因屬毒品危害防制條例第2 條第2 項第1 款所稱之第
    一級毒品；次按所謂「販賣」行為，不以販入後復行賣出為
    要件，只要以營利為目的，將毒品販入或賣出，有一於此，
    其犯罪即告完成，即該當販賣之要件（最高法院88年度臺上
    字第2398號判決參照）。被告丙○○基於營利之意圖，販賣
    第一級毒品與證人丁○○之所為，核係犯毒品危害防制條例
    第4 條第1 項之販賣第一級毒品罪。被告販賣第一級毒品海
    洛因前後持有海洛因之低度行為應為販賣之高度行為所吸收
    ，不另論罪。被告前因施用毒品案件，經本院於96年5 月31
    日，以96年度訴字第314 號判處應執行有期徒刑9 月，於96
    年6 月14日確定，嗣經裁定減為應執行有期徒刑4 月又15日
    確定，甫於96年11月2 日易科罰金執行完畢，有臺灣高等法
    院被告前案紀錄表1 份在卷可參，被告於前開有期徒刑執行
    完畢後，5 年內再故意犯本件有期徒刑以上之罪，為累犯，
    應各依刑法第47條第1 項規定加重其刑，至法定本刑為死刑
    、無期徒刑部分，則依法不得加重。
三、按販賣第一級毒品罪之法定刑為「死刑或無期徒刑；處無期
    徒刑者，得併科新臺幣1 千萬元以下罰金」，然同為販賣第
    一級毒品者，其原因動機不一，犯罪情節未必盡同，或有大
    盤毒梟者，亦有中、小盤之分，所造成危害社會之程度自屬
    有異，法律科處此類犯罪，所規定之法定最低本刑卻同為「
    死刑或無期徒刑，得併科新臺幣1 千萬元以下罰金」，顯有
    違「罰當其罪」之原則。職是之故，若審酌個案情狀，認為
    處以有期徒刑，即可收懲儆之效，並足以達到防衛社會目的
    者，自非不可依客觀之犯行與主觀之惡性二者加以考量其情
    狀，是否有可憫恕之處，適用刑法第59條之規定酌量減輕其
    刑，期使個案裁判之量刑，能斟酌至當，符合比例原則。揆
    之本案卷證資料，本件被告販賣海洛因之對象僅有證人丁○○1 人，販賣次數僅有1 次，犯罪所得亦僅500 元，次數不
    多、所得並非龐大，被告犯罪之手段、情節尚無集團性之情
    形，並非重大不赦之人，亦未有囤積預備販賣之毒品扣案，
    核與一般毒梟販賣毒品多者上百公克，甚至以公斤計相較，
    其情節尚屬輕微，對社會治安及國民健康危害之程度亦較輕
    。且證人丁○○原即有施用毒品習慣，又係其主動以電話聯
    絡被告購買毒品，並非被告為圖利而引誘其等施用，被告惡
    性尚非重大。此外，施用毒品者常因成癮不可自拔，而花費
    鉅資購買毒品導致傾家蕩產，許多施用毒品者為圖供給自己
    施用毒品無虞，往往鋌而走險步上販賣一途，而以販賣毒品
    獲取些微利差，被告本身有施用毒品之惡習，收入除日常生
    活花費外，難以維持其本身購買毒品施用之開銷，為繼續施
    用毒品而販賣毒品，依被告上開販賣毒品情節、所得財物、
    惡性、動機等，核其情節，若處以法定最低本刑死刑、無期
    徒刑，猶嫌過重，實屬情輕法重，在客觀上足以引起一般之
    同情，難認無可憫恕之處，依其情狀處以有期徒刑，始符量
    刑之平允，爰就其所犯販賣第一級毒品罪依刑法第59條之規
    定，酌量減輕其刑，並依刑法第65條第2 項規定減為有期徒
    刑15年以上，且依法先加重後減輕之（法定本刑為死刑、無
    期徒刑部分僅減輕之）。
四、爰審酌被告前有妨害自由、違反動產擔保交易法、公共危險
    、毒品危害防制條例等前科，素行不佳，本身為吸毒者，明
    知毒品海洛因具有成癮性，服用後會產生依賴性，且戒解不
    易，嚴重破壞人之身心健康，竟為圖一己之私利，販賣毒品
    海洛因予他人施用，輕者令吸毒者深陷毒癮，無法自拔，喪
    失自我，嚴重者則使吸毒者家庭破碎，事業失敗，甚至偷、
    搶他人財物，促使財產犯罪大增，危害社會善良風俗及安寧
    秩序不輕，及其販賣之數量、次數、所得利益，暨其於犯罪
    後事證明確之情形下，猶矢口否認犯行，浪費司法資源，態
    度相當惡劣，又僅國小畢業，教育程度不高，家中尚有父親
    、太太及女兒等一切情狀，量處如主文所示之刑。至檢察官
    請求對被告判處有期徒刑20年，顯未能考量被告販賣毒品之
    次數及數量並不多等情，檢察官上開求刑尚嫌過重，併此敘
    明。
五、按犯毒品危害防制條例第4 條之罪者，其供犯罪所用或因犯
    罪所得之財物應予沒收，如全部或一部不能沒收時，追徵其
    價額或以其財產抵償之，該條例第19條第1 項規定甚明。由
    此項規定觀之，必限於所得者為金錢以外之其他財物而無法
    沒收時，始應追徵其價額。如所得財物為金錢而無法沒收時
    ，則應以其財產抵償之，不發生追徵價額之問題。另毒品危
    害防制條例第19條第1 項所稱「因犯罪所得之財物應予沒收
    」其立法理由，以毒品犯罪所得收益之沒收、追徵或以財產
    抵償之目的，乃在於從經濟面切斷毒品犯罪不法收益之循環
    ，剝奪毒品犯罪之利益，以消除其主要誘因與根源，具有濃
    厚的財產刑色彩，從立法目的而言，並無扣除其購買毒品所
    支出之成本或其他費用之必要。且取得毒品所支付之費用亦
    不具法律保護之價值，藉由毒品犯罪所得之利益則屬違反公
    序良俗行為之所得，於刑事政策上尚非不得全部予以剝奪，
    自無計算扣除犯罪所得之成本或其他支出費用，而單就所謂
    純利益為沒收之理由（最高法院95年度臺上字第2916號判決
    要旨參照）。查扣案門號0000000000號行動電話1 支（含SI
    M 卡1 張，另案扣押）係供被告販賣毒品給證人丁○○時聯
    絡之用，且屬被告所有，業據被告供承在卷，雖該00000000
    00號行動電話1 支（含SIM 卡1 張）業經本院於97年度訴字
    第1208號被告丙○○違反毒品危害防制條例案件之刑事判決
    中宣告沒收，然該案件現仍在臺灣高等法院臺南分院審理中
    ，尚未確定，是仍有再次宣告沒收之必要，應依毒品危害防
    制條例第19條第1 項規定宣告沒收。另被告販賣毒品海洛因
    所得500 元雖未扣案，亦應依毒品危害防制條例第19條第1
    項規定宣告沒收之，如全部或一部不能沒收時，以其財產抵
    償之。
據上論斷，應依刑事訴訟法第299 條第1 項前段，毒品危害防制
條例第4 條第1 項、第19條第1 項，刑法第11條前段、第47條第
1 項、第59條，判決如主文。
本案經檢察官江柏青到庭執行職務。
中    華    民    國    98    年    6     月    15    日
                  刑事第六庭  審判長法  官  廖國勝
                                    法  官  黃楹榆
                                    法  官  廖淑華
以上正本證明與原本無異。
如不服本判決應於收受判決後10日內向本院提出上訴書狀，並應
敘述具體理由；其未敘述上訴理由者，應於上訴期間屆滿後20日
內向本院補提理由書（均須按他造當事人之人數附繕本）。「切
勿逕送上級法院」。
                                    書記官  高培馨
中    華    民    國    98    年    6     月    15    日
附錄本案論罪科刑法條全文：
毒品危害防制條例第4 條：
製造、運輸、販賣第一級毒品者，處死刑或無期徒刑；處無期徒
刑者，得併科新臺幣1 千萬元以下罰金。
製造、運輸、販賣第二級毒品者，處無期徒刑或7 年以上有期徒
刑，得併科新臺幣7 百萬元以下罰金。
製造、運輸、販賣第三級毒品者，處5 年以上有期徒刑，得併科
新臺幣5 百萬元以下罰金。
製造、運輸、販賣第四級毒品者，處3 年以上10年以下有期徒刑
，得併科新臺幣3 百萬元以下罰金。
製造、運輸、販賣專供製造或施用毒品之器具者，處1 年以上7
年以下有期徒刑，得併科新臺幣1 百萬元以下罰金。
前五項之未遂犯罰之。


司法院資訊處製作；財團法人民間司法改革基金會備份。
